# 房产税的计征标准

提问人：ya5326 时间：2010-09-13 10:46:36
各位大虾，我单位现正在建设一处办公楼，所有发生的相关支出土建、城建配套费等全部计入了此工程（因为只此一工程吗，呵呵），等完工后，按账面数额转固定资产，土地转无形资产。 另外，如果按账面数A转固定资产的话，就要按A来交房产税。但咨询了我单位所处的地税局，他们说计征房产税的标准是土建费，即从他们局少开具的建筑税票（建筑业税票都是在建筑物所在地开具）
上的税额B，乘以（1-30%）*1.2%. 所以，如果按照地税局的标准的话，缴纳的房产税肯定比我们自己计算的要少，是吧？
请大家都说说，你们单位怎么缴纳的房产税？:loveliness:

回答人：chenyiwei
回复 地板 yaya5326 的帖子道路、照明等配套工程一般单独确认为固定资产。空调和电梯的使用年限短于办公楼本身，应当单独确认为一项固定资产，并在其自身的使用年限内计提折旧，但在房产税方面，应根据相关税务规定（如财税[2008]152号）确定计税原值。

回答人：chenyiwei
回复 8 楼 yaya5326 的帖子房产税并非一次性，以后需要每年交纳。房产税可能从价计征，也可能从租计征，具体请查阅房产税暂行条例、相关问题解答和房产所在地的地方税务机关的相关规定。

回答人：chenyiwei
回复 10 楼 yaya5326 的帖子记得以前有专门的问题解答对同一幢楼部分出租部分自用情况下的房产税计税问题作出规定，建议查找一下。

回答人：chenyiwei
回复 12 楼 yaya5326 的帖子房产何时停止征税的问题，请查阅房产座落地的房产税实施细则。但一般理解，房产税与所得税是两个独立的税种，房产税实际上是针对房产的保有征收的税种，因此应当是直到相关房屋报废拆除后（即从帐面核销该项固定资产后）才能停止征收，不能仅仅以会计上是否提足折旧为准。

回答人：chenyiwei
回复 15 楼 tony868lamy 的帖子电梯、中央空调等附属设施的使用年限与房屋建筑物本身不一致的，应当单独确认为一项固定资产，并在其自己的折旧年限内计提折旧。如果是外购房产，各部分的相对公允价值无法合理划分的，可作为一个整体入帐房屋建筑物进行核算。

回答人：chenyiwei
回复 17 楼 tony868lamy 的帖子旧准则下也是如此规定的。见《企业会计准则——固定资产》第 6 条：“固定资产的各组成部分，如果各自具有不同的使用寿命或者以不同的方式为企业提供经济利益，从而适用不同的折旧率或折旧方法的，应当单独确认为固定资产。
”

回答人：chenyiwei
回复 19 楼 tony868lamy 的帖子新旧准则在此方面的规定基本一致。《讲解 2008 》第五章的“新旧比较”一节中没有提到这一点。 假如（办公楼等）房地产证上的使用年限是 50 年，一般仍按 50 年计提折旧，因为经营期满一般是可以延长的，即使不能或者不愿延长，房产本身也有转让价值，所以将其原值在 20 年的经营年限内全部折旧完毕不合适。当然，如果企业为了享受税收方面的好处而使用税法规定的最短年限，那就是另一回事情了。

提问人：chenyiwei 时间：2010-09-22 21:28:54
对于通用性的房屋建筑物，在估计使用年限时更多地应当基于其自身的可使用年限。对于专用（仅限于自己使用等专门设计、特定用途），在确定使用年限时需要考虑对未来实际经营年限的估计、未来转让的可能性、取得土地时与出让方之间对此有无特殊约定等因素。

回答人：chenyiwei
回复 21 楼 tony868lamy 的帖子对于通用性的房屋建筑物，在估计使用年限时更多地应当基于其自身的可使用年限。对于专用（仅限于自己使用等专门设计、特定用途），在确定使用年限时需要考虑对未来实际经营年限的估计、未来转让的可能性、取得土地时与出让方之间对此有无特殊约定等因素。

回答人：chenyiwei
回复 25 楼 tony868lamy 的帖子可以这样理解。对于固定资产的分类问题，如“固定资产-房屋及建筑物--基建”“固定资产-房屋及建筑物--配套设施”等，那只是明细科目的分类问题，并不是特别核心的问题，核心问题在于分别确定折旧年限。

回答人：chenyiwei
回复 23 楼 zhdf87 的帖子关于税务上能否按 20 年作纳税调减的问题。尽管理论上会计和税务是两个互相独立的体系。企业在报税时使用的折旧年限只要符合税法对相应类别固定资产最短折旧年限的规定，并且一贯运用即可。但是，实务中考虑到纳税调减较为困难（尤其是会计上按 30 ～ 50 年折旧的情况下，税法上较难调整为 20 年折旧），因此不建议作纳税调减处理。